【裁判字號】    97,抗,108
【裁判日期】    970317
【裁判案由】    聲請假處分
【裁判全文】
臺灣高等法院臺中分院民事裁定  97年度抗字第108號
抗  告  人
即  債權人  甲○○
相  對  人
即  債務人  賓果天下科技股份有限公司
法定代理人  乙○○
上列抗告人與相對人等間聲請假處分事件，對於民國97年1月22
日臺灣臺中地方法院96年度裁全字第10490號裁定，提起抗告，
本院裁定如下：
    主  文
抗告駁回。
抗告訴訟費用由抗告人負擔。
    理  由
一、按於爭執之法律關係，為防止發生重大之損害或避免急迫之
    危險或有其他相類之情形而有必要時，得聲請為定暫時狀態
    之處分，民事訴訟法第538條第1項定有明文。又債權人聲請
    定暫時狀態之處分，依同法第538條之4準用第533條再準用
    第526條規定，應就請求及假處分之原因加以釋明；又釋明
    如有不足，而債權人陳明願供擔保或法院認為適當者，法院
    得定相當之擔保，命供擔保後為假處分。又按法院就債務人
    因假扣押或假處分所受損害，命債權人預供擔保者，其金額
    之多寡應如何認為相當，原屬於法院職權裁量之範圍，非當
    事人所可任意指摘，最高法院48年台抗字第18號亦著有判例
    。
二、本件抗告人主張：其研發設計之「自動發牌系統」業已取得
    第I283596號發明專利，其專利權期間自西元2007年7月11日
    至2025年12月29日止。今抗告人發現相對人未經同意擅自仿
    製抗告人上揭發明專利，經抗告人將相對人所銷售之「機械
    手臂」產品送交台灣省機械技師公會進行鑑定後，確認與債
    權人前述之第I283596號發明專利之申請專利範圍「實質相
    同」，落入其專利權範圍，相對人已構成對聲請人專利權之
    侵害。並提出第I283596號發明專利之專利証書影本及專利
    說明書影本、專利公報影本、台灣省機械技師公會出具之鑑
    定報告影本為證等詞。而原審以：查抗告人未能盡釋明之責
    ，惟抗告人既陳明願供擔保以代釋明，原法院認其釋明之欠
    缺，以擔保金補足之，並依相對人之事業類別係「電子遊樂
    器製造業」，而其同業利潤之淨利率為12%。再按兩造協議
    ，以相對人96年5月至10月（合計共6個月）所提出之銷售量
    及金額作為計算利潤之基準，並按相對人所提出之6人座2台
    、8人座有24台、整場型有80台機型，總銷售金額合計新台
    幣（下同）420萬元，經換算後而其同業利潤之淨利為504,0
    00元（4,200,000×12%=504,000元），則其每月之淨利為84
    ,000 元。又按「各級法院辦案期限實施要點」規定，一審
    辦案期限為1年4個月，二審辦案期限為2年，即就事實審之
    辦案期限合計為3年4個月，則相對人若受定暫時狀態處分，
    在將來事實審訴訟期間內，將損失336萬元（84,000元×40
    ＝3,360,000元），因認本件擔保金額以336萬元為適當，並
    諭知抗告人提供擔保金336萬元或同額銀行可轉讓定存單後
    ，准予假處分等情，有原審卷可稽，於法並無不合。
三、抗告意旨雖謂：本件原審認定訴訟期間過長，致擔保金額過
    高云云。惟查原審所憑事實審之訴訟期間，有「各級法院辦
    案期限實施要點」可憑。又法院就債務人因假處分所受損害
    ，命債權人預供擔保者，其金額之多寡應如何認為相當，原
    屬於法院職權裁量之範圍，非當事人所可任意指摘，故抗告
    人所辯，自不足取。綜上，抗告人指摘原裁定不當，求為廢
    棄改判云云，應認抗告為無理由。
四、本件事證已臻明確，兩造其餘攻擊或防禦方法及所提證據，
    均與本院心證之形成，不生影響，爰不一一再加以論述，併
    此明。
五、據上論結，本件抗告為無理由，爰依民事訴訟法第四百九十
    五條之一、第四百四十九條第一項、第九十五條、第七十八
    條，裁定如主文。
中    華    民    國    97    年    3     月    17    日
          民事第一庭    審判長法  官  吳 火 川
                              法  官  簡 清 忠
                              法  官  陳 繼 先
以上正本係照原本作成。
再為抗告應以適用法規顯有錯誤為理由，並經本院之許可，該許
可以原裁定所涉及之法律見解具有原則上之重要性者為限。
如提起再抗告者應於裁定送達後10日內向本院提出抗告理由狀（
須按照他造人數附具繕本）並繳納抗告裁判費新臺幣1,000元，
同時委任律師或具有律師資格之關係人為代理人。
                              書記官  陳 三 軫
中    華    民    國    97    年    3     月    17    日
                                                      Ｍ


司法院資訊處製作；財團法人民間司法改革基金會備份。
